臺灣臺東地方法院刑事判決　　　　　　　99年度交訴字第24號
公　訴　人　臺灣臺東地方法院檢察署檢察官
被　　　告　周威運
上列被告因過失傷害等案件，經檢察官提起公訴（99年度偵字第
1266號），本院依簡式審判程序，判決如下：
    主  文
周威運犯肇事致人傷害逃逸罪，累犯，處有期徒刑柒月。
其餘被訴過失傷害部分公訴不受理。
    犯罪事實
一、周威運前因詐欺案件，經本院以97年度東簡字第270號判處
    有期徒刑3月確定，於民國98年7月16日執行完畢，仍不知悔
    改，於民國99年4月29日上午9時50分許，騎乘車牌號碼3JE-
    271號重型機車，由臺東縣臺東市○○路635巷駛出左轉更生
    路，理應注意車輛行駛時，在劃有分向限制線之路段，不得
    駛入來車之車道內，而依當時天候晴，路面鋪設柏油，乾燥
    無缺陷，竟疏未注意及此，適于美初騎乘車牌號碼為WFD-63
    7號輕型機車亦沿臺東市○○路由東往西方向行駛左轉駛入
    對向來車車道內，兩車遂發生擦撞，于美初人車倒地後，受
    有左小腿撕裂傷約11公分等傷害(周威運涉犯過失傷害罪部
    分，業據于美初撤回告訴)。詎周威運見狀，未停留在現場
    協助救醫，反而基於肇事逃逸之犯意，駕車駛離現場而逃逸
    。
二、案經臺東縣警察局臺東分局報告臺灣臺東地方法院檢察署檢
    察官偵查起訴。
    理  由
壹、程序部分：
一、按刑事訴訟法第273條之1第1項規定除被告所犯為死刑、無
    期徒刑、最輕本刑為3年以上有期徒刑之罪、或高等法院管
    轄第一審案件者外，於審判期日前之程序進行中，被告先就
    被訴事實為有罪之陳述時，審判長得告知被告簡式審判程序
    之旨，並聽取當事人、代理人、辯護人及輔佐人之意見後，
    裁定進行簡式審判程序。經查，本件被告周威運被訴肇事逃
    逸案，為前開不得進行簡式審判程序以外之案件，且被告於
    本院行準備程序時就被訴肇事逃逸事實為有罪之陳述，經受
    命法官告知被告簡式審判程序之旨，並聽取公訴人及被告之
    意見後，爰依刑事訴訟法第273條之1第1項之規定，本院合
    議庭裁定改由受命法官依簡式審判程序進行審判，合先敘明
    。
貳、實體部分：
甲、有罪部分：
一、上開犯罪事實，業據被告周威運於本院準備程序及審理時坦
    承不諱，核與證人于美初於警詢時證述之情節互核相符，並
    有財團法人臺東基督教醫院診斷證明書、道路交通事故現場
    圖、交通事故調查報告表(一)、(二)、現場照片12張等附卷
    足憑，本件事證明確，被告肇事逃逸犯行洵堪認定，應予論
    科。
二、核被告所為，係犯刑法第185條之4之肇事逃逸罪。被告曾有
    如犯罪事實欄所載之前科紀錄，有臺灣高等法院被告前案紀
    錄表在卷足憑，其於5年內故意再犯本件有期徒刑以上之罪
    ，為累犯，應依刑法第47條第1項之規定加重其刑。爰審酌
    被告駕車不慎擦撞被害人于美初所騎乘之車輛，見被害人受
    傷後，未協助傷者就醫或為救護措施，反而駕車駛離現場，
    又斟酌被害人所受上揭傷勢程度，被告犯罪所生之危害情形
    ，及其犯罪後尚能坦承犯行，犯罪後態度尚稱良好，並已與
    被害人和解，賠償被害人部分金額，經被害人撤回過失傷害
    部分告訴，又被告未婚，經濟狀況不佳，學歷為國中畢業，
    目前在塑膠工廠擔任技術員等一切情狀，量處如主文所示之
    刑。
乙、不受理部分：
一、公訴意旨略以：被告周威運於99年4月29日上午9時50分許，
    騎乘車牌號碼3JE-271號重型機車，由臺東縣臺東市○○路
    635巷駛出左轉更生路，理應注意車輛行駛時，在劃有分向
    限制線之路段，不得駛入來車之車道內，而依當時天候晴，
    路面鋪設柏油，乾燥無缺陷，竟疏未注意及此，適于美初騎
    乘車牌號碼為WFD-637號輕型機車亦沿臺東市○○路由東往
    西方向行駛左轉駛入對向來車車道內，兩車遂發生擦撞，于
    美初人車倒地後，受有左小腿撕裂傷約11公分等傷害手背挫
    傷、擦破傷之傷害，因認被告另涉犯刑法第284條第1項前段
    之過失傷害罪嫌等語。
二、按告訴乃論之罪，告訴人於第一審辯論終結前得撤回其告訴
    ，又告訴經撤回者，應諭知不受理之判決，並得不經言詞辯
    論為之，刑事訴訟法第238條第1項、第303條第3款、第307
    條分別定有明文。
三、查本件告訴人于美初告訴被告過失傷害案件，起訴書認係涉
    犯刑法第284條第1項前段之過失傷害罪嫌，依同法第287條
    之規定，須告訴乃論。茲據告訴人於100年2月17日具狀撤回
    告訴，此有刑事聲請撤回狀1份附卷可參，揆諸前開說明，
    就被告過失傷害部份，爰不經言詞辯論，諭知公訴不受理。
據上論斷，爰依刑事訴訟法第273條之1第1項、第299條第1項前
段、第303條第3款、第307條，刑法第185條之4，第47條第1項，
判決如主文。
本案經檢察官劉仲慧到庭執行職務。
中    華    民    國  100    年    4    月    22    日
                  刑事第四庭    法  官  馬培基
以上正本證明與原本無異。
如不服本判決應於收受本判決後10日內向本院提出上訴書狀；上
訴書狀應敘述具體理由。未敘述上訴理由者，應於上訴期間屆滿
後20日內向本院補提理由書狀（均須按他造當事人之人數附繕本
）。
「切勿逕送上級法院」。
                                書記官  戴嘉宏
中    華    民    國  100    年    4    月    22    日
附錄論罪科刑法條全文：
中華民國刑法第185條之4
（肇事遺棄罪）
駕駛動力交通工具肇事，致人死傷而逃逸者，處 6 月以上 5 年
以下有期徒刑。